臺灣高等法院臺中分院刑事裁定　
110年度聲字第1817號
聲  請  人  臺灣高等檢察署臺中檢察分署檢察官     
受  刑  人  枋誌偉



上列聲請人因受刑人數罪併罰有二裁判以上，聲請定其應執行之
刑（聲請案號：110 年度執聲字第832 號），本院裁定如下：
    主  文
枋誌偉因犯如附表所示各罪所處之刑，有期徒刑部分應執行有期
徒刑捌年捌月。
    理  由
一、聲請意旨略以：受刑人枋誌偉因違反毒品危害防制條例等數
    罪，先後判決確定如附表所示，數罪中雖有刑法第50條第1 
    項但書所列情形，惟受刑人已請求檢察官聲請定應執行刑，
    有臺灣臺中地方檢察署民國110 年6 月15日是否請求定應執
    行刑調查表足稽，應依刑法第50條第2 項、第53條、第51條
    第5 款規定，定其應執行之刑，爰依刑事訴訟法第477 條第
    1 項聲請裁定等語。
二、裁判確定前犯數罪者，併合處罰之，但有刑法第50條第1 項
     但書之情形，經受刑人請求檢察官聲請定應執行刑者，依
    第51條規定定之；又數罪併罰，有二裁判以上者，依刑法第
    51條規定，定其應執行之刑；而數罪併罰，分別宣告其罪之
    刑，宣告多數有期徒刑者，於各刑中之最長期以上，各刑合
    併之刑期以下，定其刑期，但不得逾30年，刑法第50條、第
    53條、第51條第5 款分別定有明文。按數罪併罰之定應執行
    之刑，係出於刑罰經濟與責罰相當之考量，並非予以犯罪行
    為人或受刑人不當之利益，為一種特別的量刑過程，相較於
    刑法第57條所定科刑時應審酌之事項係對一般犯罪行為之裁
    量，為定應執行刑之宣告，乃對犯罪行為人本身及所犯各罪
    之總檢視，除應考量行為人所犯數罪反應出之人格特性，並
    應權衡審酌行為人之責任與整體刑法目的及相關刑事政策，
    在量刑權之法律拘束性原則下，依刑法第51條第5 款之規定
    ，採限制加重原則，以宣告各刑中之最長期為下限，各刑合
    併之刑期為上限，但最長不得逾30年，資為量刑自由裁量權
    之外部性界限，並應受法秩序理念規範之比例原則、平等原
    則、責罰相當原則、重複評價禁止原則等自由裁量權之內部
    抽象價值要求界限之支配，以使輕重得宜，罰當其責，俾符
    合法律授與裁量權之目的，以區別數罪併罰與單純數罪之不
    同，兼顧刑罰衡平原則（最高法院100 年度台抗字第440 號
    裁定意旨參照）。又酌定執行刑，審酌各罪間關係時，宜綜
    合考量數罪侵害法益之異同、對侵害法益之加重效應及時間
    、空間之密接程度，各罪間之獨立程度較高者，宜酌定較高
    之執行刑，但仍宜注意維持輕重罪間刑罰體系之平衡。行為
    人所犯數罪係侵害不可替代性或不可回復性之個人法益者，
    宜酌定較高之執行刑。107年8月7日司法院院台廳刑一字第1
    070021860 號函訂定並自即日生效之「刑事案件量刑及定執
    行刑參考要點」第24、25點規定可供參考。再者，刑事訴訟
    法第370條第2項、第3項，已針對第二審上訴案件之定應執
    行之刑，明定有不利益變更禁止原則之適用。而分屬不同案
    件之數罪併罰，倘數裁判宣告數罪之刑，曾經分別定其執行
    刑，其後再依數罪併罰規定合併定其應執行刑，或一裁判宣
    告數罪之刑，曾經定其執行刑，再與其他裁判宣告之刑定其
    執行刑時，法理上均應同受此原則之拘束。亦即，上述另定
    之執行刑，其裁量所定之刑期，不得較重於原定執行刑之總
    和或原定執行刑加計宣告刑之總和。
三、經查，受刑人所犯如附表所示違反毒品危害防制條例等數罪
    ，各處如附表所示之刑，均經確定在案；其中附表編號4 至
    5 所示之罪（共2 罪），與其另犯之運輸第一級毒品等罪（
    共4 罪），曾經臺灣臺中地方法院以107 年度訴字第2841號
    判決判處罪刑，上訴後，經本院以108 年度上訴字第1731號
    判決就附表編號5 所示之罪撤銷改判（有期徒刑10月，併科
    罰金新臺幣2 萬元），其餘上訴駁回（共5 罪，附表編號4 
    因不得上訴第三審而確定），該案所處不得易科罰金部分並
    定應執行有期徒刑16年6 月，再上訴後，復經最高法院以10
    9 年度台上字第4586號判決就其另犯之運輸第一級毒品等罪
    （共4 罪）撤銷發回，附表編號5 部分則上訴駁回確定；又
    附表編號1 至4 所示各罪（共4 罪），曾經本院以109 年度
    聲字第251 號裁定合併定其應執行刑為有期徒刑8 年2 月確
    定；有各該判決書、裁定及臺灣高等法院被告前案紀錄表在
    卷可稽。而受刑人所犯如附表編號3 至4 所示之罪，為得易
    科罰金、得易服社會勞動之罪，所犯如附表編號1 至2 、5 
    所示之罪，為不得易科罰金、不得易服社會勞動之罪，然受
    刑人就如附表所示各罪已請求檢察官聲請定應執行刑，有受
    刑人110 年6 月15日「刑法第50條第1 項但書案件是否請求
    定應執行刑調查表」在卷可稽，依刑法第50條第2 項規定，
    本件檢察官聲請定應執行刑之程序合法。爰審酌受刑人所犯
    如附表所示各罪分別為販賣第一級毒品未遂罪（附表編號1 
    ）、持有第一級毒品純質淨重十公克以上罪（附表編號2 ）
    、持有第一級毒品罪（附表編號3 ）、施用第二級毒品罪（
    附表編號4 ）及非法持有手槍罪（附表編號5 ）之不同犯罪
    態樣；另附表編號2 至5 所示各罪犯罪時間係於106 年9 月
    至107 年1 月間，附表編號1 所示之罪則係於104 年12月間
    所犯；且參諸附表所示各罪依其犯罪情節所量定之刑、曾定
    其執行刑所形成之刑期上限，及前揭所述之比例原則、責罰
    相當原則等自由裁量權之內部性界限等情，合併定其應執行
    之刑如主文所示。
四、據上論斷，應依刑事訴訟法第477 條第1 項，刑法第50條第
    2 項、第53條、第51條第5 款，裁定如主文。　
中　　華　　民　　國　　110 　年　　7 　　月　　30　　日
            刑事第十庭     審判長法　官   陳  宏  卿
                                 法　官   楊  文  廣
                                 法　官   林  美  玲
以上正本證明與原本無異。
如不服本裁定，應於收受送達後5日內向本院提出抗告書狀（須
附繕本）。
                                 書記官   張  惠  彥
　　　　　　　　　　　　　　　　 
中　　華　　民　　國　　110 　年　　7 　　月　　30　　日
附表：受刑人枋誌偉定應執行刑案件一覽表
編      號  1 2 3 罪      名  販賣第一級毒品未遂 持有第一級毒品純質淨重十公克以上 持有第一級毒品 宣  告  刑  有期徒刑6年6月 有期徒刑1年8月 有期徒刑4月 犯 罪 日 期  104年12月上旬至同年月14日 106年10月間至107年1月5日 106年9月26日 偵 查 機 關 年 度 案 號  臺中地檢104年度偵字第30631號 彰化地檢107年度毒偵字第108號 臺中地檢107年度偵字第3349號  最後 事實審 法  院 中高分院 彰化地院 臺中地院  案  號 106年度上訴字第 107號 107年度訴字第297號 107年度簡字第1190號  判  決 日  期 106年4月11日 107年6月25日 107年9月19日   確定 判決 法  院 最高法院 彰化地院 臺中地院  案  號 107年度台上字第 354號 107年度訴字第297號 107年度簡字第1190號  判決確定日期 107年2月8日 107年7月24日 107年10月15日 是否為得易科罰金、易服社會勞動之案件  不得易科罰金 不得易服社會勞動 不得易科罰金 不得易服社會勞動 得易科罰金 得易服社會勞動 備       註  臺中地檢107年度執字第3930號 彰化地檢107年度執字第5219號 臺中地檢107年度執字第18615號   臺中地檢109年度執更字第876號 （編號1至4曾定應執行有期徒刑8年2月）   
編      號  4 5 本欄空白 罪      名  施用第二級毒品 非法持有手槍  宣  告  刑  有期徒刑4月 有期徒刑10月，併科罰金新臺幣2萬元  犯 罪 日 期  107年1月18日15時5分回溯96小時内之某時 106年9月間某日  偵 查 機 關 年 度 案 號  臺中地檢107年度毒偵字第857號等 臺中地檢107年度毒偵字第857號等   最後 事實審 法  院 中高分院 中高分院   案  號 108年度上訴字第 1731號 108年度上訴字第 1731號   判  決 日  期 108年11月14日 108年11月14日    確定 判決 法  院 中高分院 最高法院   案  號 108年度上訴字第 1731號 109年度台上字第 4586號   判決確定日期 108年11月14日 109年10月29日   是否為得易科罰金、易服社會勞動之案件  得易科罰金 得易服社會勞動 不得易科罰金 不得易服社會勞動  備       註  臺中地檢109年度執字第599號 臺中地檢109年度執字第16903號    臺中地檢109年度執更字第876號 （編號1至4曾定應執行有期徒刑8年2月）